【裁判字號】    89,易,741
【裁判日期】    891021
【裁判案由】    傷害
【裁判全文】
臺灣新竹地方法院刑事判決                        七八十九年度易字第七四一號
    公  訴  人  臺灣新竹地方法院檢察署檢察官
    被      告  甲○○
    選任辯護人  曾肇昌律師
右列被告因家庭暴力罪之傷害案件，經檢察官提起公訴 (八十九年度偵字第一七五一
號)，本院判決如左︰
    主  文
甲○○傷害人之身體，處拘役肆拾日，如易科罰金以參佰折算壹日。
    事  實
一、甲○○與乙○○為夫妻，二人間係家庭暴力防治法所規定之家庭成員。於民國八
    十九年三月二日二十時五十分許，在其等新竹縣新豐鄉○○街四十八巷十號居所
    二樓，乙○○因二人小孩繳交學費之事情，認為甲○○均不聞不問，而生爭執，
    雙方發生互毆，乙○○憤而以徒手毆打甲○○臉頰一下，待欲打第二下時即為張
    明芳抓住手制止，甲○○即基於傷害人身體之犯意，以手抓住乙○○頭部撞牆壁
    ，並將乙○○由二樓樓梯階梯推下一樓（約距離十餘格階梯），致乙○○受有左
    眼眶瘀傷、左臉擦傷、上唇擦傷、右手瘀傷、頭部外傷及左大腿瘀傷等傷害。
二、案經乙○○訴由臺灣新竹地方法院檢察署檢察官偵查起訴。
    理  由
一、訊據被告甲○○僅承認因乙○○咬伊手指，始將乙○○推下樓，矢口否認有毆打
    告訴人之行為，經查，上開事實除據告訴人乙○○指訴在卷外，並經當時在場之
    證人即被告與告訴人之子張○○（姓名、年籍詳卷）於檢察官偵查中證述綦詳，
    此外被害人之傷勢並經醫師驗明填有診斷書在卷可稽。佐以，雙方爭執時，被告
    既以手抓住告訴人之手，設若雙方未有互毆行為，告訴人乙○○實無必要再咬被
    告之手指，且被告於推打告訴人時，告訴人之不法侵害行為顯已為其制止而業已
    過去，自無成立正當防衛可言（最高法院十九年上字第一一七四號判例參照），
    是被告上述辯詞均無足採，罪證至為明確，犯行洵堪認定，應予依法論科。
二、經查，被告於案發時係告訴人乙○○之配偶，除據被告自承外，並經告訴人乙○
    ○指明在卷，其二人具有家庭暴力防治法第三條第一款之家庭成員關係，核被告
    對家庭成員即配偶乙○○間故意實施身體上之不法侵害，係屬同法第二條第二項
    之家庭暴力罪，而犯刑法第二百七十七條第一項之傷害罪。爰審酌被告無不良素
    行，犯罪之動機係因細故與妻互毆所致、犯罪時所受之刺激、犯罪之手段、被害
    人所受傷害程度及被告犯罪後之態度尚佳等一切情狀，量處如主文所示之刑，並
    諭知易科罰金之折算標準。
三、據上論斷，應依刑事訴訟法第二百九十九條第一項前段、刑法第二百七十七條第
    一項、第四十一條、罰金罰鍰提高標準條例第一條前段、第二條判決如主文。
本案經檢察官章京文到庭執行職務。
中      華      民      國    八十九    年      十      月    二十一    日
                                  臺灣新竹地方法院刑事第一庭
                                      法  官  滕治平
右正本證明與原本無異。
如不服本判決，應於判決送達後十日內向本院提出上訴狀( 應附繕本 )，上訴於
臺灣高等法院。
                                      書記官  彭玟源
中      華      民      國    八十九    年      十      月    二十三    日
附錄法條：刑法第二百七十七條
傷害人之身體健康者，處三年以下有期徒刑、拘役或一千元以下罰金。
犯前項之罪因而致人於死者，處無期徒刑或七年以上有期徒刑，致重傷者，處三年以
上十年以下有期徒刑。


司法院資訊處製作；財團法人民間司法改革基金會備份。
